臺灣高等法院臺南分院刑事裁定
110年度抗字第227號
抗  告  人  
即  受刑人  曾偉嘉



上列抗告人即受刑人因聲請定其應執行刑案件，不服臺灣臺南地
方法院110年度聲字第327號中華民國110年2月25日裁定（聲請案
號：110年度執聲字第209號），提起抗告，本院裁定如下：
    主  文
抗告駁回。
    理  由
一、原裁定意旨略以：受刑人曾偉嘉犯如附表所示違反毒品危害
    防制條例等數罪，經法院判處如附表所示之刑，並均分別確
    定在案，有各該判決及臺灣高等法院被告前案紀錄表各1份
    在卷可按。茲檢察官聲請定其應執行之刑，經審核認聲請為
    正當，爰就受刑人所犯如附表所示之罪刑，定其應執行有期
    徒刑8月，併諭知易科罰金之折算標準等語。
二、抗告意旨略以：抗告人即受刑人曾偉嘉110年度戒執一字第1
    8號，已裁定戒治，應予吸收110年度執字第1258號與109年
    度執字第6968號，請鈞院再次審酌，減輕抗告人之執行刑等
    語。
三、按法律上屬於自由裁量之事項，並非概無法律性之拘束。法
    院就自由裁量權之行使，除不得逾越法律所規定範圍之外部
    性界限外，尚應受比例原則、公平正義原則之規範，謹守法
    律秩序之理念，體察法律之規範目的，使其結果實質正當，
    合於裁量之內部性界限，俾與立法本旨相契合。刑法第51條
    第5款規定數罪併罰，宣告多數有期徒刑者，應於各刑中之
    最長期以上，各刑合併之刑期以下，定其應執行之刑期，但
    不得逾30年，其就數罪併罰，固非採併科主義，而係採限制
    加重主義，就俱發各罪中，以最重之宣告刑為基礎，由法院
    參酌他罪之宣告刑，裁量加重定之，且不得逾法定之30年最
    高限制，此即外部性界限。法院為裁判時，二者均不得有所
    逾越。在數罪併罰，有二裁判以上，定其應執行之刑時，固
    屬於法院自由裁量之事項，然仍應受前揭外部性界限及內部
    性界限之拘束（最高法院96年度台上字第7583號、97年度台
    上字第2017號判決意旨參照）。又執行刑之量定，係事實審
    法院自由裁量之職權，倘其所酌定之執行刑，並未違背刑法
    第51條各款所定之方法或範圍（即法律之外部性界限），亦
    無明顯違背公平、比例原則或整體法律秩序之理念（即法律
    之內部性界限）者，不得任意指為違法或不當（最高法院10
    4年度台抗字第646號裁定意旨參照）。
四、經查：
  ㈠抗告人即受刑人曾偉嘉因毒品危害防制條例等案件，經法院
    先後判處如附表編號1、2所示之刑，均經分別確定在案，有
    各該判決書及臺灣高等法院被告前案紀錄表可稽。嗣由臺灣
    臺南地方檢察署檢察官聲請定應執行刑，經犯罪事實最後判
    決法院之臺灣臺南地方法院審核卷證結果，認其聲請為正當
    ，依刑事訴訟法第477條第1項，刑法第53條、第51條第5款
    ，就附表編號1、2所示之刑，裁定應執行刑有期徒刑8月，
    如易科罰金，以新臺幣1千元折算1日。
　㈡抗告人所犯如附表編號1、2所示之罪共2罪，合計該2罪之總
    刑度為11月（此為外部界限），則原審就附表所示2罪定應
    執行刑為有期徒刑8月，係在各刑中之最長期（即6月）以上
    ，上開外部界限（11月）以下，是原裁定就附表所示各罪所
    定之應執行刑，當已兼顧抗告人行為責任與整體比例原則暨
    責罰相當原則等自由裁量權之內部抽象價值，並無違反外部
    性界限濫權裁量情形。從而原裁定法院就其自由裁量權之行
    使，既符合比例原則、公平正義原則、法律秩序理念及法律
    規範目的，自應尊重原裁定法院裁量權限之行使。是以，原
    審此項裁量職權之行使，並無違反法律之目的及法律秩序之
    理念所在，符合外部性界限，屬法院裁量職權之適法行使，
    揆諸上揭說明，原裁定並無不當。
　㈢抗告意旨雖以抗告人另有他案經裁定強制戒治，應吸收入本
    案合併定應執行刑云云，而指摘原裁定不當。惟法院受理檢
    察官聲請定應執行刑案件，係以檢察官所聲請內容作為審查
    及裁判之範圍，未經檢察官聲請部分，基於不告不理原則，
    法院不得任意擴張予以審理。況強制戒治之裁定為施用毒品
    戒癮治療之處遇方式之一，與論罪科刑之判決，本質上完全
    不同，自無從於定應執行刑之裁定中一併審酌論究。是抗告
    意旨所指部分既非檢察官聲請之內容，亦無法於定應執行刑
    之案件中加以審酌，揆諸前開說明，原審未就該部分作為審
    查及裁判之範圍，於法並無違誤。
五、綜上所述，本件原審裁定所定之應執行刑，並未逾越法定刑
    之範圍，且其裁量權之行使亦無濫用權力情事，符合比例原
    則、公平正義原則、法律秩序理念及法律規範目的，而未違
    反上開最高法院所揭示之外部性界限。抗告人抗告意旨所陳
    之內容，難認可採，是本件抗告為無理由，應予駁回。
六、據上論斷，應依刑事訴訟法第412條，裁定如主文。
中　　華　　民　　國　　110 　年　　4 　　月　　20　　日
                  刑事第二庭    審判長法　官  陳顯榮 
                                      法　官  黃裕堯
                                      法　官  陳弘能
以上正本證明與原本無異。
不得再抗告。
　　　　　　　　　　　　　　　　　　　書記官  許雅華
中　　華　　民　　國　　110 　年　　4 　　月　　20　　日